【裁判字號】    89,易,240
【裁判日期】    890726
【裁判案由】    傷害等
【裁判全文】
臺灣臺東地方法院刑事判決                          八十九年度易字第二四０號
    公  訴  人  臺灣台東地方法院檢察署檢察官
    被      告  甲○○
右列被告因傷害案件，經檢察官提起公訴（八十九年度偵字第九一四號），本院判決
如左：
    主  文
甲○○傷害人之身體，累犯，處有期徒刑參月，如易科罰金，以參佰元（即新臺幣玖
佰元）折算壹日。扣案已破損之水桶壹只，沒收之。又以加害生命之事，恐嚇他人致
生危害於安全，累犯，處有期徒刑肆月，如易科罰金，以參佰元（即新臺幣玖佰元）
折算壹日。應執行有期徒刑柒月，扣案已破損之水桶壹只，沒收之。
    事  實
一、甲○○於民國八十五年間，因犯刑法恐嚇罪，為本院八十五年度易字第五四三號
    刑事判決，判處有期徒刑三月確定，於八十六年一月十四日執行徒刑完畢。甲○
    ○平時與丙○○同居，二人夫妻相稱並育有一子，有事實上之夫妻關係。甲○○
    竟不知疼惜其妻丙○○，於八十九年四月三十日上午六時四十分許，因酒醉在台
    東縣卑南鄉明峰村龍過脈一一八號住處，祇因丙○○拒絕食用甲○○所提供之麵
    食，甲○○即以拳腳及水桶毆打丙○○，致丙○○受有右上臂挫傷瘀血六Ⅹ五公
    分、右側臉頰挫傷四Ⅹ三公分、額部挫傷三Ⅹ二公分、左側臉頰挫傷三Ⅹ二公分
    、左側肩胛部挫傷六Ⅹ五公分之傷害，丙○○遂報警處理，並逃回位於台東縣卑
    南鄉明峰村龍過脈六十號之娘家住處。甲○○因不滿丙○○報警處理，復另行起
    意，至前述丙○○娘家住處，以加害丙○○及其家人生命之事，向丙○○恐嚇稱
    ：要殺死丙○○全家，讓丙○○全家上電視，卻無福見到自己在電視上等語，致
    丙○○心生畏懼。
二、案經丙○○素由台東警察局台東分局報請臺灣台東地方法院檢察署檢察官偵查起
    訴。
    理  由
一、訊據被告甲○○先是坦承傷害但否認恐嚇犯行，繼又對於前述傷害及恐嚇之犯行
    均坦承不諱，並與證人即被害人丙○○於警訊、偵查及本院審理中所言相符，傷
    害部分核與被告於警訊及偵查中所言亦符，另有東和外科診所於當日即八十年四
    月三十日所出具之診斷證明書一件附卷、為警扣案已破損之水桶一只載扣押物品
    清單可查；就恐嚇部分並有證人即丙○○之母李秀妹於警訊時之指證，另有目擊
    證人即處理本案之台東縣警察局台東分局初鹿派出所之主管及員警乙○○、丁○
    ○於偵查及本院審理中證述，確有聽聞被告對丙○○說出如事實欄所述恐嚇之話
    語足證，又丙○○供稱過去常遭被告毆打，此為被告所不否認，是被告說出此一
    話語，不論客觀上對於被害人之心理，或主觀上被害人自己之認知，均足生畏怖
    之心，已堪證明。是本案除有被告之自白在卷外，復有如前目擊證人等人證，診
    斷證明書、水桶等物證足為補強證據，被告犯行堪以認定，應予論罪科刑。
二、核被告傷害丙○○之犯行，係犯刑法第二百七十七條第一項之傷害罪；恐嚇丙○
    ○之犯行，係犯刑法第三百零五條之恐嚇罪，二罪犯意各別，行為時間態樣有異
    ，所犯罪名又不同，為實質競合之數罪，應予分論併罰。再被告分別以拳腳及水
    桶傷害丙○○之身體，乃同一犯意下，時間密接之接續行為，法律上為一行為，
    以一罪論。另被告雖尚以加害丙○○家人生命之事相加，惟該等恐嚇言語係對丙
    ○○所為，僅成立對丙○○之恐嚇犯行，均附此敘明。復查被害人丙○○為被告
    事實上之夫妻，且與被告同住，與被告屬家庭暴力防治法第三條所明定之家庭成
    員，被告對其妻實施身體不法侵害及恐嚇之行為，成立刑法傷害罪及恐嚇罪之犯
    罪，為同法第二條第二項所稱之家庭暴力罪。又查被告於民國八十五年間，因犯
    刑法恐嚇罪，為本院八十五年度易字第五四三號刑事判決，判處有期徒刑三月確
    定，於八十六年一月十四日執行徒刑完畢，有臺灣高等法院被告全國前案紀錄表
    一件在卷足查。被告受有期徒刑之執行完畢，五年以內再犯本案有期徒刑以上之
    罪，為累犯，應依刑法第四十七條之規定，加重其刑。爰審酌被告與被害人同住
    ，並育有一子，本應恩愛相處，克盡身為人夫之道，竟僅因其妻不願食用被告所
    煮麵食，此一微不足道之爭執，即動手毆打妻子之惡行，及被告除本案犯行外，
    過去常有毆打被害人之行為，業經被害人供稱在卷之品行、犯罪動機及目的；被
    告犯本罪係於酒醉精神狀態不佳下所為，有卷附被告經測得呼氣酒精濃度每公升
    達０．二八毫克之酒精測定條一件在卷足查；被告犯本罪後，經本院當庭勸諭被
    害人，被害人仍不願原諒被告，足見被告所為對被害人身心所受之傷害，及被害
    人內心之失望、恐懼等情，另被告犯罪後對於傷害犯行始終坦承不諱，及終於本
    院審理中坦承其所為恐嚇犯行，犯後態度尚稱良好，分別量處如主文所示之刑，
    並分別諭知易科罰金之標準，並定其應執行刑，以示懲戒。另須一提者，本院所
    定應執行刑，應依據司法院大法官議決釋字第三六六號解釋之意旨辦理，附此敘
    明。末查扣案已破損之水桶，為被告所有供犯本案所用之物，應依刑法第三十八
    條第一項第二款之規定，併宣告沒收之。本院深盼被告能痛改前非，不僅不再危
    害妻子，甚且應疼惜妻子子女，以促家庭之和諧。
據上論斷，應依家庭暴力防治法第二條第二項，刑法第二百七十七條第一項、第三百
零五條、第四十七條、第四十一條、第五十一條第五款，罰金罰鍰提高標準條例第一
條前段、第二條，判決如主文。
本案經檢察官李進榮到庭執行職務
中    華    民    國      八十九      年      七      月      二十六    日
                                  臺灣臺東地方法院刑事庭
                                      法  官  錢  建  榮
右正本證明與原本無異。
如不服本判決，應於判決送達後十日內向本院提出上訴狀。（須附繕本）
「切勿逕送上級法院」
                                      書記官  林  建  成
中    華    民    國      八十九      年      七      月      二十七    日
刑法第二百七十七條：
傷害人之身體或健康者，處三年以下有期徒刑，拘役或一千元以下罰金。
犯前項之罪，因而致人於死者，處無期徒或七年以上有期徒刑，致重傷者，處三年以
上、十年以下有期徒刑。
刑法第三百零五條：
以加害生命、身體、自由、名譽、財產之事恐嚇他人，致生危害於安全者，處二年以
下有期徒刑、拘役或三百元以下罰金。
家庭暴力防制法第二條第二項：
二、本法所稱家庭暴力罪者，謂家庭成員間故意實施家庭暴力行為而成立其他法律所
    規定之犯罪。


司法院資訊處製作；財團法人民間司法改革基金會備份。
